Images du répertoire du notaire Pierre Desplasses pour l'étude VIII
Archives nationales de France
Images du répertoire du notaire Pierre Desplasses pour l'étude VIII
2 avril 1718 - 20 octobre 1738
MC/RE/VIII/5
Desplasses, Pierre; Etude VIII
Un registre
Archives nationales de France
Minutes et répertoires: la loi 2008-696 du 15 juillet 2008 relative aux archives a fixé à 75 ans à compter de la date de l'acte, ou à 25 ans à compter de la date du décès de l'intéressé si ce délai est plus bref, le délai de communication des minutes et répertoires des notaires; ce délai est porté à 100 ans à compter de la date de l'acte si le document se rapporte à un mineur (code du Patrimoine, articles L213-2, 4e d et 5e).
Autres documents de l'étude (dossiers de clients, comptabilité...): s'agissant d'archives privées, ces documents sont communicables selon les modalités fixées par le déposant ou le donateur.
Certains documents ne sont pas accessibles sous leur forme originale en raison de leur mauvais état de conservation.
Registres entrés aux Archives nationales en 1932.
345 feuillets de papier manuscrits, hauteur 33,5 x largeur 22 cm. Le registre est en mauvais état.
Registre folioté en 2003 (foliotation non visible à l'écran)
Images des répertoires de l’étude VIII
Archives de l'étude VIII
Voir dans la description des répertoires de maître Florent, répertoire RE/VIII/19 bis, l'état sommaire des minutes d'actes remises à maître Jacques Louis Loup Florent ...", minutes de la pratique de maître Desplasses en déficit, f° 2 r° à 3 v°.
Voir dans la description des répertoires de maître de Faucompret, au répertoire 17, la liste chronologique des "actes qui se sont trouvés en nature et qui ont été oubliés sur les répertoires des prédécesseurs de Maître Depuille": actes de la pratique de maître Desplasses, f° 1 r°-4 r°.
répertoire d'officier public ministériel
- Répertoire chronologique pour la période du 2 avril 1718 au 20 octobre 1738, 2 avril 1718 - 20 octobre 1738; MC/RE/VIII/5
  Le répertoire contient les informations suivantes: 1. nature de l'acte; 2. nom, prénom des parties; 3. date de l'acte.
  répertoire
  - Liste chronologique des actes pour la période du 2 avril au 30 décembre 1718, 2 avril - 30 décembre 1718; 1 r°-13 v°; 13 feuillets
  - Liste chronologique des actes pour la période du 1er janvier au 31 décembre 1719, 1er janvier - 31 décembre 1719; 13 v°-43 v°; 31 feuillets
  - Liste chronologique des actes pour la période du 1er janvier au 30 décembre 1720, 1er janvier - 30 décembre 1720; 43 v°-91 v°; 31 feuillets
    - du 1er janvier au 30 avril 1720, 1er janvier - 30 avril 1720; 43 v°-66 v°; 24 feuillets
    - du 1er mai au 30 décembre 1720, 1er mai - 30 décembre 1720; 67 r°-91 r°; 25 feuillets
  - Liste chronologique des actes pour la période du 2 janvier au 30 décembre 1721, 2 janvier - 30 décembre 1721; 91 v°-111 v°; 21 feuillets
  - Liste chronologique des actes pour la période du 5 janvier au 31 décembre 1722, 5 janvier - 31 décembre 1722; 112 r°-129 v°; 18 feuillets
  - Liste chronologique des actes pour la période du 1er janvier au 31 décembre 1723, 1er janvier - 31 décembre 1723; 129 v°-146 v°; 18 feuillets, le f° 137 r° est blanc.
    Des constitutions de rentes viagères des 5, 18, 20 et 29 juin 1723 ont été rajoutées au f° 137 v° (entre les actes du 10 juin).
  - Liste chronologique des actes pour la période du 4 janvier au 30 décembre 1724, 4 janvier - 30 décembre 1724; 147 r°-177 r°; 31 feuillets
  - Liste chronologique des actes pour la période du 1er janvier au 31 décembre 1725, 1er janvier - 31 décembre 1725; 177 r°-197 r°; 21 feuillets
  - Liste chronologique des actes pour la période du 1er janvier au 31 décembre 1726, 1er janvier - 31 décembre 1726; 197 r°-209 r°; 13 feuillets
  - Liste chronologique des actes pour la période du 2 janvier au 31 décembre 1727, 2 janvier - 31 décembre 1727; 209 r°-220 v°; 12 feuillets
  - Liste chronologique des actes pour la période du 2 janvier au 31 décembre 1728, 2 janvier - 31 décembre 1728; 220 v°-233 v°; 14 feuillets
  - Liste chronologique des actes pour la période du 5 janvier au 30 décembre 1729, 5 janvier - 30 décembre 1729; 233 v°-246 r°; 14 feuillets
  - Liste chronologique des actes pour la période du 2 janvier au 30 décembre 1730, 2 janvier - 30 décembre 1730; 246 r°-256 v°; 11 feuillets
  - Liste chronologique des actes pour la période du 2 janvier au 30 décembre 1731, 2 janvier - 30 décembre 1731; 256 v°-265 r°; 10 feuillets
  - Liste chronologique des actes pour la période du 1er janvier au 31 décembre 1732, 1er janvier - 31 décembre 1732; 265 r°-274 r°; 10 feuillets
  - Liste chronologique des actes pour la période du 2 janvier au 31 décembre 1733, 2 janvier - 31 décembre 1733; 274 r°-284 r°; 11 feuillets
  - Liste chronologique des actes pour la période du 2 janvier au 30 décembre 1734, 2 janvier - 30 décembre 1734; 284 r°-293 v°; 10 feuillets
  - Liste chronologique des actes pour la période du 4 janvier au 31 décembre 1735, 4 janvier - 31 décembre 1735; 293 v°-302 v°; 10 feuillets
  - Liste chronologique des actes pour la période du 1er janvier au 31 décembre 1736, 1er janvier - 31 décembre 1736; 302 v°-314 v°; 13 feuillets
  - Liste chronologique des actes pour la période du 2 janvier au 31 décembre 1737, 2 janvier - 31 décembre 1737; 315 r°-329 v°; 15 feuillets
  - Liste chronologique des actes pour la période du 2 janvier au 20 octobre 1738, 2 janvier - 20 octobre 1738; 329 v°-345 r°; 17 feuillets